【裁判字號】    97,訴,1493
【裁判日期】    970930
【裁判案由】    給付貨款
【裁判全文】
臺灣臺中地方法院民事判決              97年度訴字第1493號
原      告  德泰水泥製品股份有限公司
法定代理人  甲○○
訴訟代理人  陳大俊  律師
            張秀瑜  律師
被      告  金昭工程有限公司
法定代理人  乙○○
上列當事人間請求給付貨款事件，本院於民國97年9月16日言詞
辯論終結，判決如下：
    主      文
被告應給付原告新臺幣伍拾肆萬肆仟壹佰參拾柒元，及自民國九
十七年六月十九日起至清償日止，按週年利率百分之五計算之利
息。
訴訟費用新臺幣伍仟玖佰伍拾元由被告負擔。
本判決於原告以新臺幣壹拾捌萬貳仟元為被告供擔保後，得假執
行。
    事實及理由
一、原告主張：被告於民國96年10月至12月間，陸續向原告購買
    地質改良劑太空包，累積貨款共計新臺幣（下同）744,137
    元，被告除於97年4月1日、25日分別償還5萬元、15萬元外
    ，餘款544,137元迄未給付，雖履經原告催討，然被告均不
    置理。爰依買賣法律關係提起本件訴訟，請求被告給付前開
    積欠之貨款等語。並聲明：(1)被告應給付544,137元，及自
    起訴狀繕本送達之翌日即97年6月19日起至清償日止，按週
    年利率百分之5計算之利息；(2)願供擔保，請准宣告假執行
    。
二、被告對於積欠原告貨款544,137元之事實，不爭執，惟以：
    伊亦係受害者，希望能分期給付等語。並聲明：駁回原告之
    訴及假執行之聲請。
三、得心證之理由：
（一）原告主張之事實，業據其提出之出廠單、應收帳款異動表
      、統一發票等影本為證。而被告對於原告主張之事實亦不
      爭執，雖辯稱：伊亦係受害者云云，惟其均未能舉證以實
      其說，是被告前開抗辯，無從為有利於被告之認定，原告
      之主張堪信為真實。
（二）至於被告另辯稱：希望能分期給付云云，惟債務人無為一
      部清償之權利，為民法第318條第1項前段所明定，是被告
      請求分期給付，尚無從准許。
（三）按買受人對於出賣人有交付約定價金及受領標的物之義務
      ，民法第367條定有明文。又應付利息之債務，其利率未
      經約定，亦無法律可據者，週年利率為百分之5。再遲延
      之債務，以支付金錢為標的者，債權人得請求依法定利率
      計算之遲延利息。給付無確定期限者，債務人於債權人得
      請求給付時，經其催告而未為給付，自受催告時起，負遲
      延責任。其經債權人起訴而送達訴狀，或依督促程序送達
      支付命令，或為其他相類之行為者，與催告有同一之效力
      。民法第203條、第229條第2項、第233條第1項前段分別
      定有明文。本件買受人即被告既已受領上開地質改良劑太
      空包，對於出賣人即原告自有依約交付價金之義務。從而
      ，被告既遲延給付上開貨款債務，原告本於買賣法律關係
      ，請求被告給付544,137元，及自起訴狀繕本送達之翌日
      即97年6月19日起至清償日止，按週年利率百分之5計算之
      利息，為有理由，應予准許。
（四）本件訴訟費用額確定為5,950元，由敗訴之被告負擔。
（五）原告陳明願供擔保以代釋明聲請宣告假執行，核無不合，
      爰酌定相當擔保金額，准予宣告假執行。
四、訴訟費用負擔之依據：民事訴訟法第78條。
中    華    民    國    97    年    9     月    30    日
                  民事第二庭    法  官  楊國精
正本係照原本作成。
如對本判決上訴，須於判決送達後20日內向本院提出上訴狀。
中    華    民    國    97    年    9     月    30    日
                                書記官


司法院資訊處製作；財團法人民間司法改革基金會備份。
